【裁判字號】    99,易,839
【裁判日期】    990427
【裁判案由】    詐欺
【裁判全文】
臺灣臺北地方法院刑事判決               99年度易字第839號
公  訴  人  臺灣臺北地方法院檢察署檢察官
被      告  甲○○
上列被告因詐欺案件，經檢察官提起公訴（99年度偵緝字第403
、404 號），本院訊問被告後，被告於準備程序中為有罪之陳述
，本院裁定改行簡式審判程序，判決如下：
    主  文
甲○○幫助意圖為自己不法之所有，以詐術使人將本人之物交付
，處拘役肆拾日，如易科罰金，以新臺幣壹仟元折算壹日。緩刑
貳年，並應按附表所示方法向施慧玲、乙○○支付損害賠償。
    事  實
一、甲○○明知金融機構之存摺、提款卡（含密碼）為個人信用
    之重要表徵，任何人皆可自行前往金融機構申請開立帳戶，
    並無特別之窒礙，且可預見將自己之存摺、提款卡（含密碼
    ）等資料提供他人使用，可能因此幫助他人從事詐欺行為而
    用以處理詐欺取財之犯罪所得，致使被害人及警方難以追查
    ，竟不違背其本意，基於幫助他人詐欺取財之不確定犯意，
    於民國98年初某日，在臺灣地區不詳地點，將其申請之中華
    郵政股份有限公司中和宜安郵局帳號00000000000000號帳戶
    之存摺、提款卡（含密碼）交予姓名年籍不詳之成年人。嗣
    該姓名年籍不詳之人得手後，旋供自己或他人所屬之犯罪集
    團使用，意圖為自己不法之所有：（一）於98年5 月19日上
    午，撥打電話向施慧玲謊稱其友人急需用錢，要求施慧玲匯
    款至指定帳戶內，致施慧玲誤信為真，於98年5 月19日上午
    ，在屏東縣屏東市○○路278 號之合作金庫商業銀行屏中分
    行，匯款新臺幣（下同）3 萬元至被告上開帳戶內，未幾旋
    遭提領一空。（二）於98年5 月19日晚間7 時55分許，撥打
    電話向乙○○謊稱係奇摩網站購物人員，因網路購物匯款發
    生錯誤，須前往自動櫃員機依指示操作解除分期付款，致乙
    ○○誤信為真，於98年5 月19日晚間8 時52分起，在臺北縣
    淡水鎮○○街52號前，依指示匯款共2 萬2,097 元至被告上
    開帳戶內。嗣施慧玲、乙○○相繼發現遭騙報警處理，經調
    閱甲○○上開帳戶之開戶及交易明細等資料後，始查悉上情
    。
二、案經臺北縣政府警察局中和第一分局報告臺灣板橋地方法院
    檢察署檢察官呈請臺灣高等法院檢察署檢察長令轉臺灣臺北
    地方法院檢察署檢察官偵查起訴，本院訊問甲○○後，甲○
    ○於準備程序中為有罪之陳述，本院裁定改行簡式審判程序
    。
    理  由
一、訊據被告甲○○就前揭犯罪事實於本院審理時均坦承不諱（
    本院卷13至15頁），核與被害人施慧玲、乙○○證述之被害
    情形大致相符，且有被害人匯款憑據、交易明細表及被告前
    揭銀行帳戶開戶資料與歷史交易明細表等在卷可稽，足認被
    告前揭任意性自白確與事實相符，故本件事證明確，被告幫
    助詐欺取財犯行堪予認定，應依法論科。
二、核被告所為，係犯刑法第30條第1 項前段、第339 條第1 項
    之幫助詐欺取財罪。被告以幫助故意，實施構成要件以外之
    行為，係幫助犯，衡諸其犯罪情節，是依刑法第30條第2 項
    規定，減輕其刑。爰審酌被告犯罪之動機係因一時失慮、目
    的、交付帳戶之犯罪手段、犯罪所生之危害、被害人遭詐騙
    之金額均非過鉅、犯罪後於本院審理時尚知坦認犯行之態度
    等一切情狀，判處如主文所示之刑，並諭知易科罰金之折算
    標準，以示懲儆。
三、末查被告前未曾受有期徒刑以上刑之宣告，有臺灣高等法院
    被告前案紀錄表在卷可參，其因一時失慮，致觸犯本案犯行
    ，且犯後坦承罪行，已知悔悟，且當庭表示願意在緩刑期內
    付款賠償告訴人，本院復考量被告自陳現財務困窘，致觸刑
    章，惡性尚非至鉅，諒其經此偵、審程序及科刑判決後，應
    知所警惕，信無再犯之虞，本院因認前開之刑以暫不執行為
    當，爰依刑法第74條第1 項第1 款規定宣告緩刑2 年，以啟
    自新。又本院為使被害人獲得更充足之保障，並督促被告履
    行債務，以確保被告緩刑之宣告能收具體之成效，爰依刑法
    第74條第2 項第3 款規定，命被告向被害人施慧玲、乙○○
    支付財產上損害賠償，惟考量被告目前經濟能力有限，無法
    一次支付上開金額，命被告以附表所示方法於緩刑期內向被
    害人支付。倘被告未遵循本院所諭知如附表所示緩刑期間之
    負擔，情節重大者，檢察官得依刑事訴訟法第476 條、刑法
    第75條之1 第1 項第4 款之規定，聲請撤銷本件緩刑之宣告
    ，併予敘明。
據上論斷，應依刑事訴訟法第273 條之1 第1 項、第299 條第1
項前段，刑法第30條第1 項前段、第2 項、第339 條第1 項、第
41條第1 項前段、第74條第1 項第1 款、第2 項第3 款，刑法施
行法第1 條之1 ，判決如主文。
本案經檢察官李彥霖到庭執行職務。
中    華    民    國    99    年    4     月    27    日
                              刑事第十七庭法  官  劉煌基
上正本證明與原本無異。
如不服本判決應於收受送達後10日內向本院提出上訴書狀，並應
敘述具體理由；其未敘述上訴理由者，應於上訴期間屆滿後20日
內向本院補提理由書（均須按他造當事人之人數附繕本）「切勿
逕送上級法院」。告訴人或被害人如對於本判決不服者，應具備
理由請求檢察官上訴，其上訴期間之計算係以檢察官收受判決正
本之日期為準。
                                          書記官  周小玲
中    華    民    國    99    年    4     月    28    日
中華民國刑法第339條
意圖為自己或第三人不法之所有，以詐術使人將本人或第三人之
物交付者，處 5 年以下有期徒刑、拘役或科或併科 1 千元以下
罰金。
以前項方法得財產上不法之利益或使第三人得之者，亦同。
前二項之未遂犯罰之。
附表
┌───────────────────────────┐
│一、向施慧玲支付新臺幣參萬元；向乙○○支付新臺幣貳萬貳│
│    仟零玖拾柒元。                                    │
├───────────────────────────┤
│二、支付方法：於緩刑二年期間內，分別郵寄現金袋予施慧玲│
│    （住屏東縣九如鄉○○街59號) 及匯款予乙○○（銀行代│
│    碼：008 ；銀行帳號：000000000000）。              │
└───────────────────────────┘

司法院資訊處製作；財團法人民間司法改革基金會備份。
